【裁判字號】    96,上易,748
【裁判日期】    970130
【裁判案由】    傷害等
【裁判全文】
臺灣高等法院臺南分院刑事判決         96年度上易字第748號
上  訴  人  臺灣嘉義地方法院檢察署檢察官
上  訴  人
即  被  告  丙○○
選任辯護人  林彥百律師
上  訴  人
即  被  告  甲○○
上列上訴人因被告傷害等案件，不服臺灣嘉義地方法院96年度易
字第282號中華民國96年10月23日第一審判決（起訴案號：臺灣
嘉義地方法院檢察署95年度偵字第7033號），提起上訴，本院判
決如下：
主  文
原判決關於丙○○部分撤銷。
丙○○教唆犯共同傷害罪，處有期徒刑壹年，減為有期徒刑陸月
，如易科罰金，以新台幣貳仟元折算壹日。
其餘上訴駁回。
    事  實
一、丙○○於民國（下同）九十五年九月初，因女友胡玉婷在嘉
    義市○區○○街一四三號「絕世泡沫紅茶店」（下稱絕世紅
    茶店）工作之排班時間問題，而於九十五年九月二日與店長
    乙○○有所爭執，對其心生不滿，為求報復，竟基於教唆普
    通傷害及毀損他人物品之犯意，於九十五年九月四日某時，
    在不詳處所，教唆甲○○與另一名姓名不詳之成年人至絕世
    紅茶店，傷害店員身體及毀損店內物品。甲○○即與該姓名
    不詳之成年人共同基於普通傷害及毀損他人物品之犯意聯絡
    ，於同日晚上八時三十分許，分別穿戴黑衣、安全帽及口罩
    ，騎乘車牌號碼以不詳物品遮蔽之黑色機車，至上開紅茶店
    ，持木棍及絕世紅茶店豎立在店外之廣告旗桿等物衝入店內
    ，損壞乙○○所有之工作吧台、封口機、果汁機、搖杯機、
    冰箱、茶桶、冰桶各一個、原物料、盆栽九盆、電燈一支及
    該店屋主丁○○所有之封口機一台、茶桶五個、果汁機二台
    、高腳椅二張、電燈一支及臥櫃二個等物品，足以生損害於
    乙○○及丁○○，甲○○並持木棍毆打丁○○，致其受有左
    手肘部骨折之傷害，後旋即分乘上開機車逃離現場。
二、案經乙○○及丁○○訴由嘉義市警察局第二分局報告臺灣嘉
    義地方法院檢察署檢察官偵查起訴。
    理  由
壹、程序事項：
一、按被告以外之人於審判外之言詞或書面陳述，除法律有規定
    者外，不得作為證據，刑事訴訟法第一百五十九條第一項固
    有明文；而被告以外之人於偵查中向檢察官所為之陳述，除
    顯有不可信之情況者外，得為證據，同法第一百五十九條之
    一第二項亦有明定。本件證人乙○○、丁○○、胡玉婷於偵
    查中所為證言，雖係被告以外之人於審判外之言詞陳述，惟
    上開証人所為證述係於彼等自由意志下所為，並經具結，復
    無顯不可信之情形，依上揭規定，自得作為本件之証據。
二、又被告以外之人於審判外之陳述，雖不符刑事訴訟法第一百
    五十九條之一至之四規定，而經當事人於審判程序同意作為
    證據，法院審酌該言詞陳述或書面陳述作成時之情況，認為
    適當者，亦得為證據；當事人、代理人或辯護人於法院調查
    證據時，知有第一百五十九條第一項不得為證據之情形，而
    未於言詞辯論終結前聲明異議者，視為有前項之同意，此觀
    同法第一百五十九條之五規定亦明。查，檢察官、被告及辯
    護人於本院準備程序及審理時對於證人乙○○、丁○○、胡
    玉婷等人於警詢之證述暨其他相關具傳聞性質之證據資料之
    證據能力，均未爭執，且迄於言詞辯論終結前亦未聲明異議
    。本院審酌上開證人之陳述及證據資料作成時之情況，核無
    違法取證或其他瑕疵，認為以之作為證據為適當，從而証人
    乙○○、丁○○、胡玉婷等人於警詢之供証，及相關證據資
    料，均得作為本件之證據。
貳、實體部分：
一、訊據上訴人即被告丙○○及甲○○，均矢口否認有何傷害及
    毀損他人物品犯行，被告丙○○辯稱「九十五年九月四日晚
    上，因段耀光欠伊新臺幣（下同）二千元，吩咐甲○○至耐
    斯廣場去跟段耀光收錢，另於當日晚上跟林芳玉至劉國文位
    於嘉義縣民雄鄉十四甲住處，未至絕世紅茶店，亦未教唆甲○○等人傷害該店之人，及毀損該店之物品」云云；被告甲○○辯稱「九十五年九月四日因友人段耀光欠伊二千元，而
    至耐斯廣場找段耀光，拿到二千元後，即回住處喝酒，並未
    前往該店傷人，或毀損該店之物品」云云。
二、經查：
  (一)上揭絕世紅茶店於九十五年九月四日晚間，遭甲○○及另一
    名姓名不詳之成年人，持木棍及絕世紅茶店豎立在店外之廣
    告旗桿等物品衝入店內，損壞乙○○及丁○○前開所有之物
    品，並毆打丁○○等情，業據證人即告訴人乙○○及丁○○
    於警詢、偵查中經具結及原審審理時證述綦詳（見警卷第十
    五至二十、二十五至二十六、二十八至三十頁；偵卷第七至
    八頁；原審卷第九十五、九十六、一○一、一○二頁）；証
    人乙○○、丁○○復於本院審理時，指証被告甲○○當日確
    有至該店毀損及傷害之情；並有被害報告單、嘉義市警察局
    第二分局後湖派出所受理刑事案件報案三聯單、現場照片七
    張等件在卷可佐（見警卷第四十、四十二、四十三、七十二
    頁）；又証人即告訴人丁○○因而受有左手肘部骨折之傷害
    ，亦有財團法人嘉義基督教醫院診斷證明書一紙附卷可按（
    見警卷第四十一頁），堪認告訴人乙○○、丁○○等人之指
    述尚非虛構。
  (二)被告丙○○之女友胡玉婷於九十五年八月十四日至絕世紅茶
    店工作，但因上班時間無法配合，而於九十五年九月二日離
    職，又因胡玉婷曾告知被告丙○○上情，被告丙○○遂於九
    十五年九月一日至絕世紅茶店找被告乙○○討論，而於隔日
    （二日）晚上，胡玉婷又因工作問題，在被告丙○○住處與
    被告丙○○有所爭執，被告丙○○即找二名男子至絕世紅茶
    店找告訴人乙○○，要求告訴人乙○○至丙○○住處協調等
    事實，業據証人即被告丙○○女友胡玉婷於警詢中供証明確
    （見警卷第三四頁至第三五頁）；而証人即告訴人乙○○於
    警詢及偵查中亦証述「被告丙○○確有因其女友工作問題，
    而與証人胡玉婷吵架，並於同年九月二日找來被告甲○○及
    另名男子至該店，要求告訴人乙○○至丙○○住處協調」等
    情，復有証人胡玉婷應徵履歷表一紙附卷可稽（見警卷第十
    六、十七、十九頁、四四頁；偵卷第七頁）；且被告丙○○
    、甲○○分別於偵查中及警詢中均供認此事無訛（見警卷第
    十頁、偵卷第九頁）；再參酌證人胡玉婷證稱「於九十五年
    九月三日凌晨一時四十三分許，以手機號碼0000000000號傳
    送內容為：『真的很報（抱字之誤）歉，我有我的苦衷，為
    了保全茶研社，跟你們所有人，我選擇離開，也希望不要錯
    怪我，對不起，我永遠都不會忘記』簡訊予乙○○，因為知
    道丙○○之個性，有勸阻不要去找絕世紅茶店之麻煩」等語
    （見警卷第三十四頁），及卷附証人胡玉婷簡訊內容之翻拍
    照片（見警卷第四十八頁），顯見被告丙○○確有因其女友
    胡玉婷在絕世紅茶店工作之排班時間問題，對告訴人乙○○
    有所不滿，則其因此事，及因告訴人乙○○事後未依其請求
    而前往協調，而有教唆他人至絕世紅茶店毀損物品或傷害以
    報復之動機，應可認定。
  (三)被告丙○○、甲○○雖否認有上開犯行，並以上開情詞置辯
    。但查：
  １被告丙○○於警詢時先則供稱：九十五年九月四日晚上八時
    十分許與林芳玉至「劉國文」位於嘉義縣民雄鄉十四甲之住
    處，約於晚上八時三十分許離開，即返回嘉義市○○○路五
    一三號住處，在家中喝酒，晚上十時許前往瑪格ＫＴＶ唱歌
    ，直至隔日（即五日）凌晨二時許才離開云云（見警卷第二
    至三頁），繼於偵查中供稱：當日晚上七、八時許在興業西
    路住處與甲○○、「阿輔」、楊志清、童家達等人喝酒，後
    隨同林芳玉於晚上八時多前往「劉國文」住處，手機當日未
    借給別人使用云云（見偵卷第八頁）。被告甲○○於警詢時
    則供稱：當日晚上與楊志清、「阿輔」等三人在家裡喝酒，
    晚上九時許就去睡覺等語（見警卷第九頁），被告甲○○於
    警詢時並未供述有與楊志清等人同往耐斯飯店停車場見段耀
    光之情；但於偵查中，被告甲○○即供稱「當日晚上八時許
    ，接獲友人段耀光之電話，要伊至耐斯飯店停車場，幫其買
    酒，遂與楊志清及『阿輔』一同前往耐斯飯店停車場待到晚
    上約九時許，才回興業西路居處」云云（見偵卷第二十五頁
    ），已徵被告二人對於九十五年九月四日晚上之行蹤，分別
    供述之情節已前後不一致，彼等所辯不在場云云，其真實性
    即非無疑。
  ２又有關被告二人於原審審理時所辯「事發當日晚上向段耀光
    拿錢」等情，然彼等於警詢時均未言及此事，嗣於偵查中，
    被告甲○○始供述「有應段耀光之要求，到耐斯飯店停車場
    ，幫段耀光買酒」云云，被告甲○○亦僅稱「幫段耀光買酒
    」；嗣於原審審理時，經原審隔離訊問，被告丙○○竟辯稱
    「與段耀光係朋友，段耀光因要去耐斯廣場工作，缺錢買工
    作服，向伊借用二千元，當日晚上八時之前，聯絡甲○○去
    跟段耀光收錢，甲○○與另一位綽號『阿輔』之人一同前去
    ，收到錢後，甲○○當晚即回到嘉義市○○○路住處交伊二
    千元」云云（見原審卷第二十二頁）；然被告甲○○卻辯稱
    「不知道段耀光是否認識丙○○，段耀光之前沒工作時，向
    伊借二千元，段耀光當日晚上打電話給伊，說要還錢，『阿
    輔』騎機車載伊去耐斯廣場那邊跟段耀光拿錢，丙○○並不
    知道這件事」云云（見原審卷第二十三頁）；互核被告二人
    供述，就段耀光究竟係向何人借款，被告甲○○係自行前往
    向段耀光拿錢，或是受丙○○所託等重要情節，彼等供述前
    後已不一致，而有矛盾之處；再佐以證人段耀光於原審審理
    時證稱「跟丙○○借款二千元，與甲○○並無金錢往來，要
    還錢予丙○○時，甲○○打電話來問方不方便，那時還在耐
    斯飯店停車場工作，係甲○○一個人騎乘機車來跟伊拿錢，
    借錢時間應於快暑假大概九十五年五、六月時，因停車場工
    作係六月底去做，每月五日領薪水，做到九月初還沒領薪水
    即離職，老闆有算一個月薪水給伊，還錢時間應係於八月五
    日領薪水之前某日晚上」等語（見原審卷第六十三至六十七
    頁）；又核與被告二人所辯「被告甲○○係於本件事發當日
    前往耐斯停車場向段耀光拿錢」云云，亦不相符；且若証人
    段耀光確係向被告丙○○借款，則被告甲○○上揭供稱「借
    款予段耀光」云云，即屬虛構；又依証人段耀光上開証詞，
    其還款予被告丙○○之時間並非於九十五年九月四日晚間，
    而係同年八月五日其領薪水之前幾天，則被告丙○○上開所
    辯，亦核與証人段耀光上開証詞不符，而難信採。
  ３又查，證人袁文甫於原審審理時雖證述：九十五年九月四日
    晚上約六、七時或七、八時許，騎乘機車載甲○○去耐斯廣
    場停車場找「耀光」，甲○○說「耀光」欠錢，去拿錢之前
    ，應該沒有人打電話給甲○○，會特別記得是因平時與甲○○係到處玩，這件事較特別等語（見原審卷第一○六至一○
    九頁）。然證人段耀光已證稱其還款當日，係被告甲○○獨
    自一個人騎乘機車前來拿錢，且係於九十五年八月五日前某
    日等語，已如上述，再參酌被告二人上開所辯，又有前後不
    一致之瑕疵，是証人袁文甫上開證詞，應係事後迴護被告二
    人之詞，亦難信採。
  ４被告丙○○雖辯稱「九十五年九月四日晚上與林芳玉至劉國
    文位於嘉義縣民雄鄉十四甲住處」云云，而證人林芳玉於原
    審審理時亦證稱：「因讀夜校，九十五年九月四日開學，約
    晚上七、八時許，開車載丙○○至『國文』住處，聊一下後
    ，即返回友孝路代天宮泡茶聊天，約晚上十時至十一時許關
    門後，再載丙○○回去」等語（見原審卷第五十三至五十四
    頁）。但參酌上揭卷附被告丙○○手機門號0000000000號於
    九十五年九月四日之通聯紀錄，被告丙○○先於晚上七時二
    十一分三十三秒撥打証人林芳玉之手機門號0000000000號，
    此時基地台顯示在嘉義市○區○○路七二○號五樓頂及樓梯
    間頂，惟通話秒數為一秒，而後於晚上七時二十三分二十五
    秒、二十四分十秒、二十四分二十七秒、二十四分二十八秒
    、二十五分二十三秒均互為通聯，但未接通，再於晚上七時
    二十五分四十二秒，由被告丙○○撥打証人林芳玉手機門號
    ，並有六十七秒之通話，此時基地台位置仍為上址，之後迄
    於九時許，丙○○之手機通聯有與胡玉婷（手機門號000000
    0000號）、郭元振（手機門號0000000000號）、甲○○（手
    機門號0000000000）、嚴紹日（手機門號0000000000號）等
    通聯紀錄，合計發話次數多達四十一通，而受話次數亦多達
    五十通，通聯之基地台除上址外，另依序在嘉義市○○○街
    二十六號七樓頂、新榮路二三四號七樓頂、林森西路十一號
    十二樓頂、忠孝路五七五號十樓頂、台林街一一七巷五號十
    樓頂，其中與林芳玉上揭通話後，至晚上八時二十八分許之
    數十次通聯顯示，基地台均為嘉義市○區○○路七二○號五
    樓頂及樓梯間頂，此有通聯調閱查詢單、原審依職權查詢手
    機號碼使用者資料等件附卷為憑（見警卷第六十至六十八頁
    ；原審卷第三十五至三十七頁）；顯見被告丙○○與証人林
    芳玉通話後，並未移動其所在，則証人林芳玉上開證述「當
    日晚上七、八時許，開車載丙○○至國文住處，聊一下後，
    即返回友孝路代天宮泡茶聊天，約晚上十時至十一時許關門
    後，再載丙○○回去」等語，及被告丙○○所辯「當日晚上
    七、八時許至嘉義縣民雄鄉劉國文住處」云云，即與被告丙○○手機通聯紀錄不符，均難信採。況且，依証人即告訴人
    乙○○及丁○○之指証，彼等均未指述「被告丙○○有到絕
    世紅茶店參與毀損及傷害之行為」，而被告丙○○既係教唆
    被告甲○○為之，於事發當日不在絕世紅茶店亦屬當然，然
    被告丙○○竟為「在嘉義縣民雄鄉之不實行蹤」等辯解，則
    若非被告丙○○確有教唆被告甲○○等人前往絕世紅茶店尋
    隙，又何須如此？
  ５復查，證人乙○○於原審審理時證稱：甲○○曾在九十五年
    九月二日至紅茶店要伊至丙○○住處處理丙○○與胡玉婷因
    工作排班吵架之事，但並未前往，四日晚上來砸店時，因其
    中一位口罩掉落，並未再戴上，認出即係被告甲○○，從開
    店後並未與其他人有所爭執或糾紛等語（見原審卷第一○一
    、一○二、一○五頁）；證人丁○○則證述：打人那一位因
    口罩掉下來，未再戴上，於警察局指認時印象比較清楚，並
    未與他人有何恩怨等語（見原審卷第九十五、九十六、九十
    九頁）。則本院審酌告訴人乙○○於案發前二天甫見過被告
    甲○○，而告訴人乙○○與丁○○均因前來砸店之其中一人
    口罩掉落，未再戴上，而於報警後，指認出該人即為被告甲○○，所憑記憶印象，因距離案發時間甚近，記憶鮮明，應
    無誤認之虞；再佐以告訴人乙○○因被告丙○○女友胡玉婷
    工作時間而與被告丙○○有若干不愉快等情，行兇之歹徒當
    晚至紅茶店之人並未取走任何財物，僅係毀壞店內設備，及
    傷害丁○○後，旋即離去，暨告訴人乙○○與丁○○均未與
    他人有結怨之情形，而被告甲○○上開所辯「至耐斯廣場找
    段耀光拿錢」一節，尚無可採等情，足認証人即乙○○、丁○○指証被告甲○○即係行兇之歹徒之一等情，並非虛構而
    可信採，被告二人上開所辯，顯係為卸責，洵無可採。
  ６被告丙○○之辯護人雖又辯稱「告訴人乙○○、丁○○第一
    次警詢時並未指証行兇之歹徒，其中有一人口罩掉落，嗣於
    第二次警詢時始為上開之指証，並指認掉落口罩之人係被告
    甲○○」云云，並以此質疑告訴人乙○○、丁○○指訴之真
    實性。經本院再次詰問証人即告訴人乙○○、丁○○結果，
    証人乙○○、丁○○均一致指稱「打人之歹徒口罩有掉落，
    但該口罩僅係掛在一邊，並未掉落地上」等語（見本院卷第
    八一頁、第八八頁）；証人乙○○並証稱「是到警局看到被
    告甲○○口卡片才確認行兇之歹徒是被告甲○○」、「第一
    次警詢時，因是事發當天，伊到警察局還很害怕，所以沒有
    講其中一名歹徒是二天前來找伊之人，及事發當時該名歹徒
    的口罩有掉落」等情（見本院卷第八二頁、八五頁）；証人
    丁○○另証稱「（第一次警詢時，沒有跟警員講打人的歹徒
    有掉口罩之原因）我只是要認這個人而已，我是第一次遇到
    這種事，所以沒有想到，除非是引導，不會想到這個，要一
    個一個問，才會聯想」等語（見本院卷第九一頁）。本院審
    酌告訴人二人突遭人持械毀損店內物品，告訴人丁○○又遭
    人毆傷，事出突然，衡情當無不害怕之理，因而於事發當日
    第一次警詢時，未向員警告知歹徒掉落口罩一事，尚無悖於
    常理之處；且佐以告訴人第二次警詢時指認被告甲○○之口
    卡片照片所攝，雖該口卡片正面第一張照片與被告甲○○現
    狀有所不同，但該口卡片背面甲○○之照片則與現狀相符（
    見警卷第二一頁、第二二頁、第三一頁、三二頁），告訴人
    二人當無誤認之情事，被告辯護人此部分所辯，亦無可採。
  (四)末按採證認事係屬事實審法院之職權，法院憑以認定犯罪事
    實之證據，並不以直接證據為限，即綜合各種直接、間接證
    據，本於推理作用，為其認定犯罪事實之基礎，如不違背經
    驗法則與論理法則，亦非法所不許（最高法院九十三年度台
    非字第七十三號判決意旨參照）。又刑法第二十九條第一項
    之教唆犯係指行為人對於本無犯罪意思，或雖有犯罪意思，
    而尚未決定之特定人，基於教唆犯罪之故意，唆使其產生犯
    罪之決意者而言，故依其立法旨趣在於規定教唆犯須對可得
    確定之特定人教唆可得確定之特定犯罪（最高法院八十一年
    度台上字第一六二一號、九十一年度台上字第七二九號判決
    意旨參照）。查被告丙○○雖否認有教唆被告甲○○與另一
    名姓名不詳之成年人至絕世紅茶店為毀損他人物品及傷害犯
    行，被告甲○○亦否認有此犯行；且本件雖無直接證據證明
    係被告丙○○所教唆。然觀諸上開告訴人之指述各節，再輔
    以被告丙○○所辯「當日晚間與証人林芳玉至劉國文住處或
    聯絡甲○○至耐斯廣場向段耀光拿錢」云云，皆與上開證人
    證述或通聯紀錄矛盾而有未合之處；再參酌被告甲○○居住
    在被告丙○○住處，被告丙○○亦係其陣頭之師傅，均據被
    告二人供承在卷（見偵卷第八頁），是本院綜合上開各事証
    ，本於推理作用，堪認被告丙○○係因其女友胡玉婷在絕世
    紅茶店工作時間之問題，與告訴人乙○○有所爭執，因而懷
    恨在心，教唆原無犯意之被告甲○○及另一名姓名不詳之成
    年人至絕世紅茶店為上開犯行，以為報復；又本院再審酌前
    述被告丙○○對告訴人乙○○之不滿情形，而教唆犯係就其
    所認識之犯罪事實限度內負其責任，從而被告甲○○及另一
    名姓名不詳之成年人所共同為之普通傷害及毀損他人物品犯
    行，應均無逾越被告丙○○教唆所認識之犯罪事實範圍，要
    無疑義。
  (五)綜上，被告丙○○確有教唆被告甲○○與另一名不詳姓名成
    年男子共同傷害及毀損之犯行，被告二人上開所辯，無非均
    係事後卸責之詞，均無可採，本件事證明確，被告丙○○及
    甲○○之犯行，均堪已認定。
三、查，被告甲○○原無傷害、毀損他人物品之犯意，因被告丙○○之教唆，被告甲○○乃起意夥同另一名被教唆之不詳姓
    名成年男子至絕世紅茶店毀損告訴人乙○○、丁○○所有之
    物品及傷害告訴人丁○○。核被告丙○○所為，係犯刑法第
    二十九條第一項、第二百七十七條第一項及第三百五十四條
    之教唆傷害罪及教唆毀損他人物品罪，應依刑法第二十九條
    第二項之規定，依其所教唆之罪處罰之；被告甲○○所為，
    係犯刑法第二百七十七條第一項之傷害罪及同法第三百五十
    四條之毀損他人物品罪。又被告丙○○及甲○○各以一個教
    唆毀損或毀損行為，損壞告訴人乙○○及丁○○二人之物品
    ，侵害二不同之財產法益，觸犯二罪名，均係想像競合犯，
    均應依刑法第五十五條從一重之教唆毀損他人物品罪，或毀
    損他人物品罪處斷。另被告丙○○以一教唆行為，教唆被告
    甲○○與另一名姓名不詳之成年人毀損財物及傷害丁○○，
    亦係以一教唆行為，而觸犯二罪名，為想像競合犯，應依刑
    法第五十五條之規定從一重之教唆傷害罪處斷。被告甲○○
    與另一名姓名不詳之成年人間，有犯意聯絡及行為分擔，為
    共同正犯，被告甲○○所犯之上開二罪間，犯意各別，行為
    互異，侵害告訴人之身體法益及財產法益，應分論併罰。至
    檢察官於原審論告書雖認被告丙○○係犯普通傷害罪及毀損
    他人物品罪之共同正犯（見原審卷第七一頁起），然本件尚
    無証據足証被告丙○○有於事發當日與被告甲○○同至上址
    ，而共同為上開犯行，且因被告甲○○與告訴人乙○○或丁○○均未相識，尚無積極證據足以認定被告甲○○起先即與
    告訴人有所恩怨，而有傷害或毀損他人物品之動機，其應係
    因被告丙○○之教唆而起意為之，自難認被告丙○○有與被
    告甲○○就本案犯行有犯意聯絡，而為共同正犯，此部分起
    訴法條應予變更，併此敘明。
四、原審以被告丙○○部分罪証明確，因予論罪科刑，固非無見
    。但原判決既認被告丙○○教唆被告甲○○與另一名姓名不
    詳之成年人毀損財物及傷害丁○○，顯見被告丙○○僅有一
    教唆行為，而觸犯二罪名，應論以想像競合犯，原判決認應
    併合處罰，自有未當。被告丙○○上訴否認犯罪，並以上開
    情詞指摘原判決不當；另檢察官上訴以被告未與被害人達成
    和解，原審量刑過輕等語，指摘原判決不當，雖均無理由，
    但原判決關於此部分既有上開可議之處，即屬無可維持，應
    由本院將原判決關於此部分予以撤銷改判。爰審酌被告丙○○因細故，不思與告訴人和平解決，竟教唆甲○○以毀損、
    傷害等暴力方式，以遂行達其教訓傷害他人之不法目的，且
    被告丙○○事後未與告訴人乙○○及丁○○達成賠償和解，
    兼衡其等犯後否認犯行之態度、無任何刑事前案紀錄之素行
    （見卷附臺灣高等法院被告前案紀錄表）、智識程度、家庭
    狀況、本件犯行之手段、方式、造成告訴人財物損失及傷害
    程度等一切情狀，量處如主文第二項所示之刑。又被告丙○○犯罪時間係於九十六年四月二十四日以前，符合中華民國
    九十六年罪犯減刑條例第二條第一項第三款之規定，爰依該
    條例減其宣告刑二分之一，並諭知易科罰金之折算標準。
五、原審就被告甲○○部分，以其罪証明確，因予適用刑法第二
    十八條、第二百七十七條第一項、第三百五十四條、第五十
    五條、第五十一條第五款，刑法施行法第一條之一第一項、
    第二項前段等規定，並審酌被告甲○○事後未與告訴人乙○○及丁○○達成賠償和解，兼衡其犯後否認犯行之態度、無
    任何刑事前案紀錄之素行（見卷附臺灣高等法院被告前案紀
    錄表）、智識程度、家庭狀況、本件犯行之手段、方式、造
    成告訴人財物損失及傷害程度等一切情狀，分別量處有期徒
    刑一年、九月；並敘及被告甲○○犯罪時間係在九十六年四
    月二十四日以前，符合中華民國九十六年罪犯減刑條例第二
    條第一項第三款規定，爰依該條例第二條第一項第三款、第
    七條、第十條第一項等規定，分別減其宣告刑二分之一，及
    定應執行刑有期徒刑十月；至於用以傷害告訴人之木棍一支
    或損壞告訴人物品之廣告旗桿等物，既無證據證明為被告甲○○或另一名姓名不詳之成年人所有，且均未扣案，均不予
    宣告沒收。本院經核原審認事用法俱無不合，量刑亦稱妥適
    。被告甲○○上訴否認犯罪，並以上開情詞指摘原判決不當
    ；另檢察官上訴以被告甲○○未與被害人達成和解，原審量
    刑過輕等語，指摘原判決不當，均無理由，應予駁回。
據上論結，應依刑事訴訟法第368條、第369條第1項前段、第364
條、第299條第1項前段、第300條，刑法第29條、第277條第1項
、第354條、第55條、第41條第1項，刑法施行法第1條之1第1項
、第2項前段，中華民國96年罪犯減刑條例第2條第1項第3款、第
7條、第9條，判決如主文。
本案經檢察官張太龍到庭執行職務。
中    華    民    國    97    年    1     月    30    日
                  刑事第四庭    審判長法  官  吳志誠
                                      法  官  羅心芳
                                      法  官  陳珍如
以上正本證明與原本無異。
不得上訴。
                                      書記官  岑  玢
中    華    民    國    97    年    1     月    31    日
附錄本案論罪科刑法條
刑法第277條第1項
傷害人之身體或健康者，處3年以下有期徒刑、拘役或1千元以下
罰金。
刑法第354條
毀棄、損壞前二條以外之他人之物或致令不堪用，足以生損害於
公眾或他人者，處2年以下有期徒刑、拘役或5百元以下罰金。


司法院資訊處製作；財團法人民間司法改革基金會備份。
